臺灣屏東地方法院刑事判決　　　　　　 100年度交訴字第83號
公　訴　人　臺灣屏東地方法院檢察署檢察官
被　　　告　蘇啟源
上列被告因公共危險案件，經檢察官提起公訴（100 年度偵字第
3349號），被告於本院準備程序中就被訴事實為有罪之陳述，經
本院合議庭裁定由受命法官獨任進行簡式審判程序，並判決如下
：
    主  文
蘇啟源犯肇事致人傷害逃逸罪，累犯，處有期徒刑柒月。
    事  實
一、蘇啟源前於民國94年間因妨害性自主案件，經本院以94年度
    訴字第617 號判決判處有期徒刑3 年4 月，並應於刑之執行
    前令入相當處所施以治療，其期間至治癒為止，但最長不得
    逾3 年確定，並於94年10月5 日入監執行強制治療保安處分
    ，於97年10月28日因強制治療及羈押折抵刑期期滿，毋須再
    指揮執行而予以簽結（依司法院廳刑一字第7568號函意旨
    ，應以檢察官於執行核算並記載於執行指揮書始算執行完畢
    ），詎仍不知悛悔，於100 年1 月6 日上午9 時36分許，駕
    駛車牌號碼3189-E7 號自用小客車，沿屏東縣屏東市○○路
    由西往東方向行駛，行經該路段與民教路交岔路口時，本應
    注意車前狀況，並隨時採取必要之安全措施，以防止危險之
    發生，復依當時天候晴、日間自然光線、視距良好、柏油路
    面、道路乾燥、無缺陷且無障礙物等情形，並無不能注意之
    情事，竟疏未注意，不慎與林淑鈴所騎駛，沿屏東縣屏東市
    ○○路由北往南方向行駛至該路口之車牌號碼PLQ-009 號重
    型機車發生碰撞，致林淑鈴人車倒地，受有頭部外傷合併腦
    震盪及臉部、雙手、雙膝多處挫擦傷等傷害（過失傷害部分
    未據告訴）。詎蘇啟源於肇事後，明知汽車駕駛人駕駛汽車
    肇事致人受傷，應即採取救護或其他必要措施，並通知警察
    機關處理，惟其未對林淑鈴採取救護措施並向警察機關報告
    ，竟萌生肇事逃逸之犯意，逕自駕車離開現場。嗣經警據報
    前往現場處理，主動查訪並調閱監視器畫面，始循線查獲上
    情。
二、案經屏東縣政府警察局屏東分局報告臺灣屏東地方法院檢察
    署檢察官偵查起訴，並經本院改依簡式審判程序審理。
    理  由
一、按簡式審判程序之證據調查，不受第159 條第1 項之限制，
    刑事訴訟法第273 條之2 定有明文，是依上開規定，於行簡
    式審判程序之案件，被告以外之人於審判外之陳述，除有其
    他不得作為證據之法定事由外，應認具有證據能力。查本案
    如下引用被告以外之人於審判外之陳述，因本案採行簡式審
    判程序，復無其他不得作為證據之法定事由，揆諸首揭說明
    ，應認均具有證據能力，合先敘明。
二、前揭事實，業據被告蘇啟源於本院準備程序及審理中坦承不
    諱（參見本院卷第32頁背面、第35頁背面、第37頁背面），
    核與證人即被害人林淑鈴於警詢中指述伊於上開時、地騎駛
    前開機車至民教路與民生路口時，遭人駕駛自用小客車撞擊
    受傷，該車逕自逃逸情節大致相符（參見警卷第3 、5 、6
    頁）。此外，並有道路交通事故現場圖、道路交通事故調查
    報告表（一）（二）、屏東縣政府警察局疑似道路交通事故
    肇事逃逸追查表、被害人林淑鈴前揭車禍後受傷就醫之診斷
    證明書各1 份、現場暨車損照片共22張在卷可稽（附於同上
    警卷第7 至9 、11、20、23至33頁）。至被告於偵查中雖供
    稱伊當天因病情發作，急於就醫，始未留在現場云云，然查
    ，倘若被告因病情發作急於就醫，為何不留在車禍現場等候
    並撥打電話請救護車送伊及被害人林淑鈴至醫院就診即可，
    何須於病情發作之情狀下仍貿然開車陷自身於危險之中，被
    告所辯已非合理，又被告經警拘提解送本院訊問時供稱：當
    天伊送1 位智障女生至屏安醫院鑑定，後來回去時因將該女
    身分證放在身上，故欲折返屏安醫院將身分證歸還而在途中
    發生本案車禍，因當時伊癲癇及恐慌症發作，故仍駕車離開
    現場至屏安醫院，之後伊再去國仁醫院就診等語（參見本院
    卷第27頁），則依其所述，被告於事發後並未隨即就醫，而
    係先至屏安醫院後方前往國仁醫院就診，設若被告因病情發
    作嚴重，非即時就醫不可，斷無未在屏安醫院先行就診而延
    至國仁醫院方始就醫之理，被告於偵查中供稱因肇事後急著
    就醫方駛離現場云云，尚不足採信。再者，佐以被告知悉行
    經前開路口撞及被害人林淑鈴乙情，已據被告於警詢時供述
    明確（參見警卷第1 頁背面），則被告於肇事後即駕車離去
    ，棄已受傷倒地之被害人林淑鈴於不顧，其主觀上有肇事逃
    逸之故意甚明，故其駕駛動力交通工具肇事致人受傷而逃逸
    之犯行堪可認定。綜上所述，足徵被告之自白與事實相符，
    可以採信。本案事證至為明確，被告犯行，堪予認定，自應
    依法論科。
三、核被告蘇啟源所為，係犯刑法第185條之4駕駛動力交通工具
    肇事致人受傷而逃逸罪。又被告有如事實欄所載前案科刑及
    執行之情形，有臺灣高等法院被告前案紀錄表附卷可參，其
    於有期徒刑執行完畢後5 年內，故意再犯本案有期徒刑以上
    之罪，為累犯，應依刑法第47條第1 項之規定加重其刑。爰
    審酌被告駕駛車輛態度輕率以致肇事，明知已致他人受傷，
    仍未停留現場救護及等待警察機關前來處理即逕自離去，罔
    顧傷者身體安全，對於被害人之身體及求償權之行使危害非
    輕，惟念及其犯後於本院準備程序及審理中終能坦承犯行，
    足見其非無悔意，犯後態度尚佳，並考量被害人林淑鈴所受
    傷勢程度非至重，暨被告智識程度、生活狀況等一切情狀，
    量處如主文所示之刑，以資懲儆。至被告雖請求本院量處可
    易服社會勞動之有期徒刑，然被告所犯肇事逃逸罪，法定最
    輕法定本刑為有期徒刑6 月，而本案被告構成累犯，依刑法
    第47條第1 項規定應加重其刑，是依加重其刑之結果，本院
    無從量處符合可易服社會勞動之最低刑度有期徒刑6 月，附
    此說明。
據上論斷，應依刑事訴訟法第273 條之1第1 項、第299 條第1項
前段，刑法第185條之4、第47條第1項，判決如主文。
本案經檢察官陳立興到庭執行職務。
中    華    民    國   100    年    8     月    25    日
                      交通法庭  法  官  謝濰仲
以上正本證明與原本無異。
如不服本判決應於收受判決後10日內向本院提出上訴書狀，並應
敘述具體理由；其未敘述上訴理由者，應於上訴期間屆滿後20日
內向本院補提理由書（均須按他造當事人之人數附繕本）「切勿
逕送上級法院」。
中    華    民    國   100    年    8     月    25    日
                                書記官  黃美玲
附錄本案論罪科刑法條全文：
刑法第185條之4
駕駛動力交通工具肇事，致人死傷而逃逸者，處6 月以上5 年以
下有期徒刑。